【裁判字號】    99,上訴,7
【裁判日期】    990531
【裁判案由】    毒品危害防制條例
【裁判全文】
臺灣高等法院臺南分院刑事判決           99年度上訴字第7號
上   訴   人  臺灣臺南地方法院檢察署檢察官
上訴人即被告  甲○○
選任辯護人    蔡文斌  律師
              王盛鐸  律師
              陳欣怡  律師
上列上訴人即被告等因被告違反毒品危害防制條例案件，不服臺
灣臺南地方法院98年度訴字第969號中華民國98年10月30日第一
審判決（起訴案號：臺灣臺南地方法院檢察署98年度偵字第7255
號），提起上訴，本院判決如下：
    主  文
上訴駁回。
    事  實
一、甲○○明知愷他命（Ketamine，俗稱K他命）係毒品危害防
    制條例第2條第2項第3款所明定之第三級毒品，非經許可，
    不得持有、轉讓、販賣。甲○○竟意圖營利，基於販賣第三
    級毒品愷他命之犯意，以其所持用行動電話門號0000000000
    號作為聯絡工具，先後於附表一所示之時間、地點，販賣愷
    他命予陳俊廷、卓韋伶、潘誌鴻、嚴雅馨，共計34次（販賣
    之時間、地點、數量、價格、次數，均詳如附表一所示）。
    又另基於轉讓第三級毒品愷他命之犯意，先後於附表二所示
    之時間、地點，無償轉讓愷他命予黃彰龍、蘇谹任、陳佳煒
    ，共計14次（轉讓時間、地點、數量、次數，均詳如附表二
    所示）。嗣於民國98年5月14日上午11時55分許，經警持搜
    索票至甲○○臺南市○區○○街114巷10號之6住處內搜索查
    獲，並扣得甲○○持用之行動電話1支（IMEI：00000000000
    0000號，門號0000000000號，含SIM卡1枚）、愷他命47包（
    詳細驗前及驗後重量如附表三編號一所載）、現金新臺幣（
    下同）76,000元等物。
二、案經臺南市警察局第五分局報請臺灣臺南地方法院檢察署檢
    察官偵查起訴。
    理  由
壹、程序部分：
  (一)證人陳俊廷98年6月11日警詢及偵查中所為證述均具任意性
    ：
  1.按刑事訴訟法第192條證人之訊問所準用同法之規定，因該
    法第166條之7第2項第2款就詰問證人之限制已有明文，故於
    92年1月14日修正時，刪除原準用同法第98條「訊問被告應
    出以懇切之態度，不得用強暴、脅迫、利誘、詐欺、疲勞訊
    問或其他不正之方法」之規定。雖司法警察官或司法警察於
    蒐集證據時詢問證人，因非以詰問方式為之，而無同法第16
    6條之7之適用。然證人所為陳述，仍具有供述證據之性質，
    本諸禁止強制取得供述之原則，被告以外之人因受恫嚇、侮
    辱、利誘、詐欺或其他不正方法所為不利於被告之陳述，亦
    應認不具證據能力。故審理事實之法院，遇有被告或證人對
    於證人於司法警察官或司法警察調查中所為陳述提出非任意
    性之抗辯時，即應先調查該取供之程序合法與否。（最高法
    院97年度台上字第4503號判決意旨參照）。
  2.被告及其選任辯護人於本院抗辯稱：證人陳俊廷於原審證稱
    ：「（問：沒有通聯內容時，你說有跟被告購買毒品，你能
    確認此事嗎？）我只要說沒有，警察就好像要我承認一樣，
    就說這通有吧。」「（問：所以你沒辦法靠通聯紀錄確認是
    否有購買毒品？）是」（原審卷第63頁反面）。足認證人陳
    俊廷於98年6月11日警詢筆錄及偵查筆錄之陳述均欠缺任意
    性云云（本院卷第73頁）。惟經本院勘驗警詢筆錄結果：證
    人陳俊廷於警詢時陳稱：「我現在這樣講好了，因為他有一
    個乾哥哥，叫做葉家明。我現在講出來的話我不希望說讓他
    知道是我講的，這個人是甲○○的乾哥哥。我知道我之前都
    去那個．．．跟他拿。拿之後一段時間之後，他知道他那時
    候，就是他出事情，他不敢再用了，據我所知，他現在這個
    弟弟甲○○，算把他哥哥的客源接收就對了。因為這個葉家
    明，我去第五派出所時，做完筆錄幾天後有來找我，叫我出
    去，要叫我改口供就對了。問題是我想很久，我沒有辦法作
    出違背我良心的事情。他叫我上他的車，他還帶一個人，一
    上車就把我兩支手壓住，要我改口供就對了，意思說叫我再
    來做筆錄的時候，說我們只是朋友拿了一起算而已，教我這
    樣講。」「我之前我有...是說我現在跟你講這個我也不希
    望去找他，因為他有一點在威脅我你知道嗎。」「他知道我
    住哪裡。但我相信他不會對我怎麼樣，因為我提出這個內容
    就是要跟你問說．．．因為我想要到時候跟他說我真的有照
    你的意思跟警察這樣說是朋友一起算了，阿他如果被抓了，
    也許是別人，我還為了這一件事情跑去警察局很多次，我就
    這樣跟他說」等語（本院卷第101頁）。警方則稱：「你有
    什麼問題你直接來找我們嘛。找我也可以，找他也可以」（
    本院卷第102頁）。依證人陳俊廷於警詢筆錄之陳述，足認
    陳俊廷尚主動向警方陳稱被告之乾哥哥葉家明要求陳俊廷配
    合做偽證，但陳俊廷不願意配合，仍主動向警方證述向被告
    購買毒品之相關細節。警方更表示如果受到任何威脅或恐嚇
    ，可以向警方請求協助等語。依上開勘驗結果，警方並無對
    證人陳俊廷以何不正方法取得證言之情事。證人陳俊廷於原
    審亦證稱警察並無恐嚇情事（原審卷第62頁反面）自明。另
    證人陳俊廷於警詢時亦稱：「有買就是有交易成功嗎？」警
    方稱：「對。交易成功的打勾」等語（本院卷第102頁反面
    ）。足認證人陳俊廷於警詢時所供被告販賣毒品之時間、次
    數，均係證人陳俊廷自行勾記後，再由警方逐一詢問。證人
    陳俊廷於警詢時陳稱被告販賣之次數等細節，亦係證人陳俊
    廷於自由意思下所為。被告及選任辯護人上開抗辯並非足採
    。
  (二)證人陳俊廷98年6月11日警詢及偵查中所為證述均具證據能
    力：
  1.查證人陳俊廷於警詢時就其各次向被告購買毒品之細節陳述
    清楚。惟其於原審審理時，則僅概括證稱：「向被告購買毒
    品時間約4至5個月，一次都買1包或2包，每包700元」等語
    （原審卷第63頁反面）。並證稱：「（你現在可否指出通聯
    紀錄上，那幾筆是有跟被告購買毒品？）因為我們通聯紀錄
    很多，而且時間很久，那天到底有沒有交易成功，我也不是
    很清楚」（原審卷第63頁）。證人陳俊廷於警詢中證述被告
    各次購買毒品之事實，顯與其審理中所證不符。另證人陳俊
    廷於警詢時主動向警方陳稱被告之乾哥哥葉家明要求陳俊廷
    配合做偽證，但陳俊廷不願意配合，仍主動向警方證述向被
    告購買毒品之相關細節。而證人陳俊廷於警詢時所供被告各
    次販賣毒品之細節，均係證人陳俊廷自行勾記後，再由警方
    逐一詢問等情，亦如上述。就上開警詢筆錄製作之過程及證
    人陳俊廷陳述時所面臨之外部狀況予以觀察，陳俊廷在此特
    別情況下所為之陳述，其虛偽之可能性偏低，可信之程度較
    高。且證人陳俊廷於警詢時已陳稱被告之乾哥哥葉家明要求
    陳俊廷配合做偽證等情，顯見證人陳俊廷於原審中所為之證
    述，已受外力干擾而不可信。是其於警詢中所為證述，應具
    有較可信之特別情況。又所謂「具有可信之特別情況」，係
    屬「信用性」之證據能力要件，而非「憑信性」之證據證明
    力（最高法院97年度台上字第2799號判決意旨參照）。縱證
    人陳俊廷於警詢中所為除本案認為有罪部分之陳述外，其餘
    向被告購買毒品之犯行，因欠缺補強證據而不能證明犯罪（
    如下述），亦僅係憑信性之證據證明力問題，與信用性之證
    據能力無關。自不能以本院認證人陳俊廷所為部分證述，欠
    缺補強證據為由，即認證人陳俊廷警詢筆錄無證據能力。此
    外，證人陳俊廷既於原審審理中無法清楚證述各次購買毒品
    之細節，於本件犯罪之證明上，除該項審判外之警詢供述外
    ，已無從再自陳俊廷取得與先前相同之陳述內容，亦無其他
    證據足以替代，顯為證明本案犯罪事實存否所必要，揆之刑
    事訴訟法第159條之2規定，自有證據能力。
  2.按被告以外之人於偵查中向檢察官所為之陳述，除顯有不可
    信之情況者外，得為證據，刑事訴訟法第159條之1第2項定
    有明文。考諸上開規定之立法意旨，係因檢察官依法有訊問
    被告、證人及鑑定人之權，證人、鑑定人並須依法具結，且
    檢察官向被告以外之人所取得之陳述，原則上均能遵守法律
    規定，不致違法取供，其可信性極高，為兼顧理論與實務，
    因而規定除顯有不可信之情況者外，得為證據。查證人陳俊
    廷於偵查中向檢察官所為之陳述，業經具結。從卷證本身作
    形式上觀察，並無一望即可就其陳述予以發現有顯不可信之
    情況，被告亦未就上開證人於偵查中之證詞有何欠缺可信性
    外部保障之情形負舉證責任，則證人陳俊廷於偵查中向檢察
    官所為之陳述，依上開規定，自具有證據能力。此外，證人
    陳俊廷業經原審傳喚到庭，經依法具結，使被告或其辯護人
    針對上開證人於偵查中向檢察官所為之陳述，有行使反對詰
    問權之機會，自得作為認定犯罪事實之判斷依據。
  (三)按被告以外之人於審判外之陳述，雖不符前四條之規定，而
    經當事人於審判程式同意作為證據，法院審酌該言詞陳述或
    書面陳述作成時之情況，認為適當者，亦得為證據；當事人
    、代理人或辯護人於法院調查證據時，知有第159條第1項不
    得為證據之情形，而未於言詞辯論終結前聲明異議者，視為
    有前項之同意，刑事訴訟法第159條之5定有明文。查本件被
    告對於本案以下所引被告以外之人於審判外之陳述或非供述
    證據，均明示同意具有證據能力（本院卷第63頁反面參照）
    。審酌各該證據均依法定程式作成，且經於審判期日就上開
    證據進行調查、辯論，並未發現有不當取供之情事，故認宜
    作為本件犯罪之證據，有證據能力，合先敘明。
貳、實體部分：
一、有罪部分
  (一)關於附表一所示之販賣愷他命部分：被告於附表一所示之時
    間、地點，分別販賣愷他命1小包、2小包共計13次予陳俊廷
    （其中販賣愷他命各1小包共11次，各2小包共2次）、販賣
    愷他命各5次、2次、14次予卓韋伶、潘誌鴻、嚴雅馨等情，
    業據被告於偵查中、原審及本院審理時均供承不諱（見偵卷
    第46、218頁、原審卷第31頁背面、第34頁、本院卷第64頁
    ），核與證人卓韋伶、潘誌鴻、嚴雅馨於警詢、偵查中（見
    警卷第13頁、偵卷第50、137、144、147、156、160、179頁
    ），及證人陳俊廷於警詢、偵查及本院審理時（見警詢第22
    至24頁、偵卷第111至114、132、133頁、本院卷第62、63頁
    ）證述情節大致相符。此外，復有被告以其使用之行動電話
    門號0000000000號於附表一所示時間，與購毒者即上開證人
    陳俊廷、卓韋伶、潘誌鴻、嚴雅馨分別持用之行動電話門號
    0000000000、0000000000、0000000000、0000000000號之通
    聯紀錄（見偵卷第118至125、141、151、152、167至169頁
    ）、監聽譯文（見偵卷第126、128、140、173至176頁）在
    卷可稽，及被告所有供聯繫販賣毒品之行動電話門號000000
    0000號（含SIM卡1枚）、愷他命47包（詳細驗前及驗後重量
    如附表三編號一所載）等，扣案可憑，足證被告此部分自白
    與事實相符，實堪採信。又愷他命乃毒品危害防制條例所列
    管具成癮性、濫用性之第三級毒品，危害社會甚深，嚴禁轉
    讓、製造、運輸及販賣等，罪刑非輕，販賣毒品乃懸為厲禁
    之重罪，從事者莫不極盡隱諱之能事，唯恐遭致查緝，故得
    來不易之毒品，除因特別情事偶爾調貨、無償轉讓，間或與
    人分享外，衡情倘無利可圖，諒無平白蹈陷重典無端供應他
    人之理；且觀諸被告甲○○於偵查中亦供稱：1包Ｋ他命我
    買入是600元，賣出700元至800元不等等語（偵卷第46頁）
    ，堪認有營利之意圖甚明。被告於附表一所示時、地，分別
    販賣第三級毒品愷他命予陳俊廷、卓韋伶、潘誌鴻、嚴雅馨
    ，共計34次之犯行堪予認定。
  (二)關於附表二所示之轉讓愷他命部分：被告於附表二所示之時
    間、地點，分別轉讓含愷他命成分之香菸1支予黃彰龍10次
    、陳佳煒2次，轉讓含愷他命成分之香菸3支予蘇谹任2次等
    情，業據被告於偵查中及原審審理時均供承不諱（見偵卷第
    218頁、本院卷第31頁背面），核與證人黃彰龍、蘇谹任、
    陳佳煒於警詢、偵查中（見偵卷第77、90、94、95、107、
    183、193頁）證述情節大致相符。此外，復有被告以其使用
    如附表三編號三、四所示之行動電話門號0000000000號於附
    表二所示時間，與上開證人黃彰龍、蘇谹任分別持用之行動
    電話門號0000000000、0000000000，及陳佳煒住居所申設之
    000000000號電話之通聯紀錄（見偵卷第83至86、99、100、
    188頁）、監聽譯文（見偵卷第81頁）在卷可稽，及被告所
    有上開行動電話（含SIM卡1枚）扣案足資佐證，足證被告此
    部分自白與事實相符，實堪採信。故認被告於附表二所示時
    、地，分別轉讓愷他命予黃彰龍、蘇谹任、陳佳煒，共計14
    次之犯行堪予認定。
  (三)論罪科刑
  1.新舊法比較：被告行為後，毒品危害防制條例於98年5月20
    日修正公布，98年5月22日生效。按行為後法律有變更者，
    適用行為時之法律，但行為後之法律有利於行為人者，適用
    最有利於行為人之法律，現行刑法第2條第1項訂有明文。茲
    就本案有關之新舊法比較部分，臚列如下：
    (1)毒品危害防制條例第4條第3項，修正前係規定：「製造、
      運輸、販賣第三級毒品者，處五年以上有期徒刑，得併科
      新臺幣五百萬元以下罰金。」修正後則規定：「製造、運
      輸、販賣第三級毒品者，處五年以上有期徒刑，得併科新
      臺幣七百萬元以下罰金。」可知犯罪構成要件相同，法定
      刑併科罰金部分，由五百萬元提高為七百萬元，經比較新
      舊法之結果，修正後毒品危害防制條例第4條第3項規定對
      被告並未較為有利。
    (2)毒品危害防制條例第11條第5項新增規定：「持有第三級
      毒品純質淨重二十公克以上者，處三年以下有期徒刑，得
      併科新臺幣三十萬元以下罰金。」持有第三級毒品原非刑
      罰法律所處罰之行為，新增規定則對於持有第三級毒品純
      質淨重二十公克以上者，課處刑罰。經比較新舊法之結果
      ，修正後毒品危害防制條例規定，對被告並未有利。
    (3)毒品危害防制條例第17條修正後增列第2項：「犯第四條
      至第八條之罪於偵查及審判中均自白，減輕其刑。」此一
      減刑規定，有利於被告，且為舊法所無。經比較新舊法之
      結果，以適用修正後毒品危害防制條例第17條第2項規定
      對被告有利。
    (4)經綜合前述各項罪刑法律變更，整體為「從舊從輕」之比
      較結果，認被告涉犯販賣第三級毒品罪部分，雖新法之法
      定罰金刑較重，然因被告於偵查及審理中均自白犯行，而
      有減輕其刑之適用。經綜合其全部罪刑比較之結果，應以
      修正後毒品危害防制條例較有利於被告。揆之上開說明，
      自應全部一體適用被告行為後修正毒品危害防制條例第4
      條第3項、第8條第3項、第17條第2項等規定，較有利於被
      告。
  2.按愷他命係毒品危害防制條例第2條第2項第3款所規定之第
    三級毒品，非經許可，不得持有、販賣、轉讓。故核被告所
    為如附表一之行為，均係犯修正後毒品危害防制條例第4條
    第3項之販賣第三級毒品罪；其所為如附表二之行為，均係
    犯毒品危害防制條例第8條第3項之轉讓第三級毒品罪。被告
    因販賣、轉讓上開毒品而前後持有上開毒品之低度行為，應
    為販賣、轉讓上開毒品之高度行為所吸收，均不另論罪。被
    告於如附表一所示34次犯販賣第三級毒品之犯行，及如附表
    二所示14次轉讓第三級毒品之犯行，犯意各別，行為互異，
    為數罪，均應分論併罰。被告就本案中附表一所示販賣第三
    級毒品及附表二所示轉讓第三級毒品行為經警查獲後，於偵
    查及本院審判中均自白犯行，均應適用修正後毒品危害防制
    條例第17條第2項之規定，減輕其刑。另毒品危害防制條例
    第8條第6項規定：轉讓毒品達一定數量者，加重其刑至二分
    之一，其標準由行政院定之。而行政院於93年1月7日，訂定
    轉讓持有毒品加重其刑之數量標準，其第2條第1項第3款，
    同條第2項分別規定：轉讓第三級毒品達淨重20公克以上，
    加重其刑至二分之一。所稱淨重，指除去包裝後之毒品重量
    。查本件被告如附表二所示各次轉讓含第三級毒品愷他命成
    份香菸分別予黃彰龍、陳佳煒、蘇谹任之犯行，並無證據證
    明被告各次轉讓之愷他命，已符合上揭應予加重20公克以上
    規定之重量，自不得加重其刑。
二、無罪部分:
  (一)公訴意旨另以：被告另於附表四所示之時、地，分別販賣愷
    他命各1小包予陳俊廷，共計29次，因認被告另涉犯毒品危
    害防制條例第4條第3項販賣第3級毒品罪嫌，共計29罪。
  (二)按犯罪事實應依證據認定之，無證據不得認定犯罪事實，刑
    事訴訟法第154條第2項定有明文。次按認定不利於被告之事
    實，須依積極證據，苟積極證據不足為不利於被告事實之認
    定時，即應為有利於被告之認定，更不必有何有利之證據；
    認定犯罪事實所憑之證據，雖不以直接證據為限，間接證據
    亦包括在內，然而無論直接或間接證據，其為訴訟上之證明
    ，須於通常一般之人均不致有所懷疑，而得確信為真實之程
    度者，始得據為有罪之認定，倘其證明尚未達於此一程度，
    而有合理性懷疑存在時，即不得遽為被告犯罪之認定，最高
    法院30年上字第816號、76年臺上字第4986號判例意旨可資
    參照。復按施用毒品者，其所稱向某人購買之供述，須補強
    證據以擔保其供述之真實性。良以施用毒品者其供述之憑信
    性本不及於一般人，況施用毒品者其供出來源，因而破獲者
    ，法律復規定得減輕其刑，其有為偵查機關誘導、或為邀輕
    典而為不實陳述之可能，其供述之真實性自有合理之懷疑。
    是施用毒品者關於其向某人購買毒品之供述，必須補強證據
    佐證，以擔保其供述之真實性，俾貫徹刑事訴訟無罪推定及
    嚴格證明之基本原則。又關於毒品施用者其所稱向某人購買
    毒品之供述，必須補強證據佐證，係指毒品購買者之供述縱
    使並無瑕疵，仍須補強證據佐證而言，以擔保其供述之真實
    性。該所謂補強證據，必須與施用毒品者關於相關毒品交易
    之供述，具有相當程度之關聯性，且足使一般人對於施用毒
    品者之供述無合理之懷疑存在，而得確信其為真實，始足當
    之（最高法院96年度台上字第1029號判決意旨參照）。
  (三)公訴意旨認被告涉犯附表四所示42次販賣第三級毒品予證人
    陳俊廷之罪嫌，無非係以上開證人陳俊廷於警、偵訊之證述
    ，及通聯紀錄、監聽譯文，資為論據。惟訊據被告堅決否認
    於附表四所示時、地，販賣愷他命予陳俊廷之犯行，辯稱：
    伊雖與陳俊廷有電話聯繫，但並不是每次均有毒品交易，有
    時候是陳俊廷為清償前次毒品交易欠款，有時是相約一同用
    餐，伊並未於附表四所示之時、地販賣毒品予陳俊廷等語。
    惟查：
  1.證人陳俊廷雖於偵查時證稱，於附表四編號1至13、16至18
    、20至27所示之時、地，均向被告購買愷他命1小包，且其
    與被告除了購買愷他命外，沒有其它事情等語（見偵卷第13
    2、133頁）。然於原審審理時結證改稱：「（問：你現在可
    否指出通聯紀錄上，哪幾筆是有跟被告購買毒品？）因為我
    們通聯紀錄很多，而且時間很久，那天到底有沒有交易成功
    ，我也不是很清楚。（問：你於偵查中陳述，你與被告聯繫
    ，除了購買愷他命外，是否會為了其他事情？）會，有時候
    是還他錢，或是找他吃飯。…（問：沒有通聯內容時，你說
    你有跟被告購買毒品，你能確認此事嗎？）我只要說沒有，
    警察就好像要我承認一樣，就說這通有吧。（問：所以你沒
    有辦法靠通聯紀錄確認是否有購買毒品？）是。…（問：你
    跟被告購買毒品，都會積欠金額？）對。…（問：你打電話
    給被告是否每次都可以購買到毒品？）沒有。（問：你每次
    見到被告是否都可以拿到毒品？）沒有。」等語（見原審卷
    第63、64頁）。證人陳俊廷歷次證述內容，對於因何原因與
    被告電話聯繫，及與被告電話聯繫後，是否均有為毒品交易
    乙節反覆不一，相互岐異，顯有重大瑕疵。參酌，警方自98
    年2月12日起至同年3月13日止對被告持用門號0000000000號
    行動電話實施通訊監察（原審卷第48頁），依監聽譯文內容
    觀之，其中98年2月20、23、28日、同年3月6日、11日，確
    有證人陳俊廷為清償欠款，及2人相約用餐之交談內容及簡
    訊紀錄（見偵卷第127至129頁），證人陳俊廷於原審上開證
    詞，應與事實相符。被告辯稱渠與陳俊廷電話聯繫，並非每
    次均有毒品交易乙節，尚非虛妄。此外，亦無其他證據足資
    佐證，自不能單憑證人陳俊廷於偵查中具有瑕疵之證詞，遽
    認被告確曾於附表四編號1至13、16至18、20至27所示之時
    、地，販賣毒品愷他命予陳俊廷。
  2.復查，證人陳俊廷縱曾於偵查中證稱曾於附表四編號1、2、
    3、14、15、19、28、29所示時、地，向被告購買愷他命等
    語（偵查卷第132頁），惟經查對被告與陳俊廷之電話通聯
    紀錄，兩人於附表四編號1、2、3、14、15、19所示時間，
    固曾有電話通聯紀錄，惟編號28、29則無（偵查卷第117至
    125頁）。縱附表四編號1、2、3、14、15、19所示時間，被
    告與陳俊廷確曾以電話通聯，惟兩人所談何事，究係相約還
    債、吃飯抑或是聯絡交易毒品，證人陳俊廷既不能清楚證明
    ，亦無通訊監察譯文可資佐證，則尚不能僅以證人於偵查中
    所為不明確之指證，遽認被告即有於附表四編號1、2、3、
    14、15、19、28、29所示時、地，向被告販賣毒品愷他命予
    陳俊廷。
  3.是依卷內證據以觀，被告是否有公訴意旨附表四所指販賣級
    毒品予證人陳俊廷之犯行，公訴人所為之證明仍未達於通常
    一般之人不致有所懷疑，而確信其為真實之程度，揆諸前開
    說明，即不得遽為不利被告之認定。而公訴人就此部分亦未
    能提出其他適合於證明被告此部份犯罪事實之積極證據，以
    說服本院形成被告此部分有罪之心證，基於無罪推定之原則
    ，被告此部分犯罪尚屬不能證明，自應就此部分，均另為被
    告無罪判決之諭知。
三、原審以被告甲○○犯罪事證明確，應予論罪科刑。爰審酌被
    告高職畢業之智識程度，無視於毒品對於健康之戕害及國家
    杜絕毒品犯罪之禁令，販賣及轉讓第三級毒品予他人，使人
    沉迷於毒癮，無法自拔，輕則戕害身心，重則引發各種犯罪
    ，實為多種犯罪之源頭，對社會治安有相當程度影響及所生
    之危害，惟念及被告犯後坦承多數犯行，態度尚稱良好等一
    切情狀，適用修正後毒品危害防制條例第4條第3項、第8條
    第3項、第17條第2項、第19條第1項，刑法第2條第1項、第
    11條前段、第51條第5款等規定，量處被告販賣第三級毒品
    共34罪，各有期徒刑2年8月；轉讓第三級毒品共14罪，各有
    期徒刑3月，並定應執行刑為有期徒刑6年。並敘明被告販賣
    第三級毒品愷他命，次數高達34次，販賣對象亦達4人，業
    已造成毒害擴散之實質結果，在客觀上並無足以引起一般同
    情，不宜引用刑法第59條規定酌量減輕其刑。再依刑法第38
    條第1項第1款規定，諭知沒收如附表三編號一所示之毒品；
    另依毒品危害防制條例第19條第1項規定，諭知沒收被告販
    賣毒品所得如附表一所示之金額（均未扣案，合計29,600元
    ），如全部或一部不能沒收時，以其財產抵償之。另依毒品
    危害防制條例第19條第1項規定，諭知沒收如附表三編號二
    所示包裹上開毒品之塑膠袋47個、如附表三編號三、四所示
    之行動電話及SIM卡。並說明如附表三編號一、二所示剩餘
    毒品及外包裝，祇能於最後一次之販賣毒品罪宣告沒收。至
    扣案現金76,000元，因無從證明係被告販賣毒品所得，爰不
    為沒收之諭知。另以不能證明被告有如附表四所示犯行，而
    為無罪判決，其認定事實、適用法律及量刑，均為妥適。檢
    察官上訴意旨徒以證人陳俊廷曾於偵查中指述被告有如附表
    四所示販賣第三級毒品犯行，並有電話通聯紀錄可證，指摘
    原判決不當，並無理由，應予駁回。至被告上訴意旨則以原
    審未適用刑法59條酌減其刑云云，指摘原判決不當。惟查，
    被告販賣第三級毒品愷他命，在3個月內，販賣次數即高達
    34次，販賣次數密集；販賣毒品所得亦達29,600元，顯見被
    告有反覆實施販賣毒品犯行。而被告販賣毒品之對象亦達4
    人，其中嚴雅馨購買14次、陳俊廷購買13次，卓韋伶購買5
    次，潘誌鴻較少，亦購買2次，已如上述，被告顯為上開施
    用毒品者長期倚賴之毒品重要來源。衡之本件扣案被告尚未
    及售出如附表三編號1所示毒品數量高達47包，驗後淨重亦
    達45.95公克，足見被告準備用以供販賣毒品之數量甚多。
    依其犯罪之情節觀之，在客觀上顯無足以引起一般之同情，
    而具有顯可憫恕之情狀。原審爰未依刑法第59條規定酌量減
    輕其刑，並無不當。被告上訴意旨徒執前詞，指摘原判決不
    當，並無理由，應併予駁回。
據上論斷，應依刑事訴訟法第368條判決如主文。
本案經檢察官劉欽銘到庭執行職務。
中    華    民    國    99    年    5     月    31    日
                  刑事第六庭    審判長法  官  董武全
                                      法  官  賴純慧
                                      法  官  林英志
以上正本證明與原本無異。
販賣第三級毒品罪部分，如不服本判決應於收受送達後10日內向
本院提出上訴書狀，其未敘述上訴理由者，並得於提起上訴後10
日內向本院補提理由書（均須按他造當事人之人數附繕本）「切
勿逕送上級法院」。
轉讓第三級毒品罪部分，不得上訴。
                                      書記官  魏安里
中    華    民    國    99    年    5     月    31    日
附錄本案論罪科刑法條全文：
（98年5月20日修正）毒品危害防制條例第4條第3項：
製造、運輸、販賣第三級毒品者，處五年以上有期徒刑，得併科
新臺幣七百萬元以下罰金。
（98年5月20日修正）毒品危害防制條例第8條第3項：
轉讓第三級毒品者，處三年以下有期徒刑，得併科新臺幣三十萬
元以下罰金。
附表一：被告甲○○販賣第三級毒品愷他命之情形
┌──┬──────┬─────────┬─────┬──────┬───────┬──────┐
│編號│  販賣時間  │    販賣地點      │販賣對象  │販賣毒品    │ 罪名及宣告刑 │   備  註   │
│    │            │                  │          │數量金額    │              │            │
│    │            │                  │          │（新台幣）  │              │            │
├──┼──────┼─────────┼─────┼──────┼───────┼──────┤
│ 1  │98年1月11日 │陳俊廷位於臺南市裕│陳俊廷    │愷他命1小包 │甲○○販賣第三│陳俊廷持用09│
│    │23、24時許  │農路370號4樓住處樓│          │每小包700元 │級毒品，處有期│00000000號行│
│    │            │下                │          │            │徒刑貳年捌月。│動電話撥打被│
│    │            │                  │          │            │扣案如附表三編│告甲○○持用│
│    │            │                  │          │            │號三、四所示之│0000000000號│
│    │            │                  │          │            │物均沒收。販賣│行動電話    │
│    │            │                  │          │            │第三級毒品所得│            │
│    │            │                  │          │            │財物新台幣柒佰│            │
│    │            │                  │          │            │元沒收，如全部│            │
│    │            │                  │          │            │或一部不能沒收│            │
│    │            │                  │          │            │時，以其財產抵│            │
│    │            │                  │          │            │償之。        │            │
├──┼──────┼─────────┼─────┼──────┼───────┼──────┤
│ 2  │98年1月24日 │陳俊廷位於臺南市裕│陳俊廷    │愷他命1小包 │甲○○販賣第三│陳俊廷持用09│
│    │12、13時許  │農路370號4樓住處樓│          │每小包700元 │級毒品，處有期│00000000號行│
│    │            │下                │          │            │徒刑貳年捌月。│動電話撥打被│
│    │            │                  │          │            │扣案如附表三編│告甲○○持用│
│    │            │                  │          │            │號三、四所示之│0000000000號│
│    │            │                  │          │            │物均沒收。販賣│行動電話    │
│    │            │                  │          │            │第三級毒品所得│            │
│    │            │                  │          │            │財物新台幣柒佰│            │
│    │            │                  │          │            │元沒收，如全部│            │
│    │            │                  │          │            │或一部不能沒收│            │
│    │            │                  │          │            │時，以其財產抵│            │
│    │            │                  │          │            │償之。        │            │
├──┼──────┼─────────┼─────┼──────┼───────┼──────┤
│ 3  │98年1月28日 │陳俊廷位於臺南市裕│陳俊廷    │愷他命2小包 │甲○○販賣第三│陳俊廷持用09│
│    │23、24時許  │農路370號4樓住處樓│          │每小包700元 │級毒品，處有期│00000000號行│
│    │            │下                │          │            │徒刑貳年捌月。│動電話撥打被│
│    │            │                  │          │            │扣案如附表三編│告甲○○持用│
│    │            │                  │          │            │號三、四所示之│0000000000號│
│    │            │                  │          │            │物均沒收。販賣│行動電話    │
│    │            │                  │          │            │第三級毒品所得│            │
│    │            │                  │          │            │財物新台幣壹仟│            │
│    │            │                  │          │            │肆佰元沒收，如│            │
│    │            │                  │          │            │全部或一部不能│            │
│    │            │                  │          │            │沒收時，以其財│            │
│    │            │                  │          │            │產抵償之。    │            │
├──┼──────┼─────────┼─────┼──────┼───────┼──────┤
│ 4  │98年1月31日 │臺南二中附近      │卓韋伶    │愷他命1小包 │甲○○販賣第三│卓韋伶持用09│
│    │20、21時許  │                  │          │每小包700元 │級毒品，處有期│00000000號行│
│    │            │                  │          │            │徒刑貳年捌月。│動電話撥打被│
│    │            │                  │          │            │扣案如附表三編│告甲○○持用│
│    │            │                  │          │            │號三、四所示之│0000000000號│
│    │            │                  │          │            │物均沒收。販賣│行動電話    │
│    │            │                  │          │            │第三級毒品所得│            │
│    │            │                  │          │            │財物新台幣柒佰│            │
│    │            │                  │          │            │元沒收，如全部│            │
│    │            │                  │          │            │或一部不能沒收│            │
│    │            │                  │          │            │時，以其財產抵│            │
│    │            │                  │          │            │償之。        │            │
├──┼──────┼─────────┼─────┼──────┼───────┼──────┤
│ 5  │98年2月7日  │陳俊廷位於臺南市裕│陳俊廷    │愷他命1小包 │甲○○販賣第三│陳俊廷持用09│
│    │14、15時許  │農路370號4樓住處樓│          │每小包700元 │級毒品，處有期│00000000號行│
│    │            │下                │          │            │徒刑貳年捌月。│動電話撥打被│
│    │            │                  │          │            │扣案如附表三編│告甲○○持用│
│    │            │                  │          │            │號三、四所示之│0000000000號│
│    │            │                  │          │            │物均沒收。販賣│行動電話    │
│    │            │                  │          │            │第三級毒品所得│            │
│    │            │                  │          │            │財物新台幣柒佰│            │
│    │            │                  │          │            │元沒收，如全部│            │
│    │            │                  │          │            │或一部不能沒收│            │
│    │            │                  │          │            │時，以其財產抵│            │
│    │            │                  │          │            │償之。        │            │
├──┼──────┼─────────┼─────┼──────┼───────┼──────┤
│ 6  │98年2月8日  │臺南市○○路與中華│潘誌鴻    │愷他命1小包 │甲○○販賣第三│潘誌鴻持用09│
│    │3、4時許    │東路口            │          │每小包800元 │級毒品，處有期│00000000號行│
│    │            │                  │          │            │徒刑貳年捌月。│動電話撥打被│
│    │            │                  │          │            │扣案如附表三編│告甲○○持用│
│    │            │                  │          │            │號三、四所示之│0000000000號│
│    │            │                  │          │            │物均沒收。販賣│行動電話    │
│    │            │                  │          │            │第三級毒品所得│            │
│    │            │                  │          │            │財物新台幣捌佰│            │
│    │            │                  │          │            │元沒收，如全部│            │
│    │            │                  │          │            │或一部不能沒收│            │
│    │            │                  │          │            │時，以其財產抵│            │
│    │            │                  │          │            │償之。        │            │
├──┼──────┼─────────┼─────┼──────┼───────┼──────┤
│ 7  │98年2月9日  │陳俊廷位於臺南市裕│陳俊廷    │愷他命1小包 │甲○○販賣第三│陳俊廷持用09│
│    │23、24時許  │農路370號4樓住處樓│          │每小包700元 │級毒品，處有期│00000000號行│
│    │            │下                │          │            │徒刑貳年捌月。│動電話撥打被│
│    │            │                  │          │            │扣案如附表三編│告甲○○持用│
│    │            │                  │          │            │號三、四所示之│0000000000號│
│    │            │                  │          │            │物均沒收。販賣│行動電話    │
│    │            │                  │          │            │第三級毒品所得│            │
│    │            │                  │          │            │財物新台幣柒佰│            │
│    │            │                  │          │            │元沒收，如全部│            │
│    │            │                  │          │            │或一部不能沒收│            │
│    │            │                  │          │            │時，以其財產抵│            │
│    │            │                  │          │            │償之。        │            │
├──┼──────┼─────────┼─────┼──────┼───────┼──────┤
│ 8  │98年2月11日 │被告甲○○位於臺南│陳俊廷    │愷他命1小包 │甲○○販賣第三│陳俊廷持用09│
│    │19、20時許  │市○區○○街114巷 │          │每小700元   │級毒品，處有期│00000000號行│
│    │            │10號之6住處樓下   │          │            │徒刑貳年捌月。│動電話撥打被│
│    │            │                  │          │            │扣案如附表三編│告甲○○持用│
│    │            │                  │          │            │號三、四所示之│0000000000號│
│    │            │                  │          │            │物均沒收。販賣│行動電話    │
│    │            │                  │          │            │第三級毒品所得│            │
│    │            │                  │          │            │財物新台幣柒佰│            │
│    │            │                  │          │            │元沒收，如全部│            │
│    │            │                  │          │            │或一部不能沒收│            │
│    │            │                  │          │            │時，以其財產抵│            │
│    │            │                  │          │            │償之。        │            │
├──┼──────┼─────────┼─────┼──────┼───────┼──────┤
│ 9  │98年2月12日 │臺南市安南區統聯客│嚴雅馨    │愷他命1小包 │甲○○販賣第三│嚴雅馨持用09│
│    │23、24時許  │運站前            │          │每小包1000元│級毒品，處有期│00000000號行│
│    │            │                  │          │            │徒刑貳年捌月。│動電話撥打被│
│    │            │                  │          │            │扣案如附表三編│告甲○○持用│
│    │            │                  │          │            │號三、四所示之│0000000000號│
│    │            │                  │          │            │物均沒收。販賣│行動電話    │
│    │            │                  │          │            │第三級毒品所得│            │
│    │            │                  │          │            │財物新台幣壹仟│            │
│    │            │                  │          │            │元沒收，如全部│            │
│    │            │                  │          │            │或一部不能沒收│            │
│    │            │                  │          │            │時，以其財產抵│            │
│    │            │                  │          │            │償之。        │            │
├──┼──────┼─────────┼─────┼──────┼───────┼──────┤
│ 10 │98年2月14日 │臺南市安南區統聯客│嚴雅馨    │愷他命1小包 │甲○○販賣第三│嚴雅馨持用09│
│    │21、22時許  │運站前            │          │每小包1000元│級毒品，處有期│00000000號行│
│    │            │                  │          │            │徒刑貳年捌月。│動電話撥打被│
│    │            │                  │          │            │扣案如附表三編│告甲○○持用│
│    │            │                  │          │            │號三、四所示之│0000000000號│
│    │            │                  │          │            │物均沒收。販賣│行動電話    │
│    │            │                  │          │            │第三級毒品所得│            │
│    │            │                  │          │            │財物新台幣壹仟│            │
│    │            │                  │          │            │元沒收，如全部│            │
│    │            │                  │          │            │或一部不能沒收│            │
│    │            │                  │          │            │時，以其財產抵│            │
│    │            │                  │          │            │償之。        │            │
├──┼──────┼─────────┼─────┼──────┼───────┼──────┤
│ 11 │98年2月20日 │陳俊廷位於臺南市裕│陳俊廷    │愷他命1小包 │甲○○販賣第三│陳俊廷持用09│
│    │18、19時許  │農路370號4樓住處樓│          │每小包700元 │級毒品，處有期│00000000號行│
│    │            │下                │          │            │徒刑貳年捌月。│動電話撥打被│
│    │            │                  │          │            │扣案如附表三編│告甲○○持用│
│    │            │                  │          │            │號三、四所示之│0000000000號│
│    │            │                  │          │            │物均沒收。販賣│行動電話    │
│    │            │                  │          │            │第三級毒品所得│            │
│    │            │                  │          │            │財物新台幣柒佰│            │
│    │            │                  │          │            │元沒收，如全部│            │
│    │            │                  │          │            │或一部不能沒收│            │
│    │            │                  │          │            │時，以其財產抵│            │
│    │            │                  │          │            │償之。        │            │
├──┼──────┼─────────┼─────┼──────┼───────┼──────┤
│ 12 │98年2月21日 │臺南市安南區統聯客│嚴雅馨    │愷他命1小包 │甲○○販賣第三│嚴雅馨持用09│
│    │2、3時許    │運站前            │          │每小包1000元│級毒品，處有期│00000000號行│
│    │            │                  │          │            │徒刑貳年捌月。│動電話撥打被│
│    │            │                  │          │            │扣案如附表三編│告甲○○持用│
│    │            │                  │          │            │號三、四所示之│0000000000號│
│    │            │                  │          │            │物均沒收。販賣│行動電話    │
│    │            │                  │          │            │第三級毒品所得│            │
│    │            │                  │          │            │財物新台幣壹仟│            │
│    │            │                  │          │            │元沒收，如全部│            │
│    │            │                  │          │            │或一部不能沒收│            │
│    │            │                  │          │            │時，以其財產抵│            │
│    │            │                  │          │            │償之。        │            │
├──┼──────┼─────────┼─────┼──────┼───────┼──────┤
│ 13 │98年2月24日 │臺南市安南區統聯客│嚴雅馨    │愷他命1小包 │甲○○販賣第三│嚴雅馨持用09│
│    │18、19時許  │運站前            │          │每小包1000元│級毒品，處有期│00000000號行│
│    │            │                  │          │            │徒刑貳年捌月。│動電話撥打被│
│    │            │                  │          │            │扣案如附表三編│告甲○○持用│
│    │            │                  │          │            │號三、四所示之│0000000000號│
│    │            │                  │          │            │物均沒收。販賣│行動電話    │
│    │            │                  │          │            │第三級毒品所得│            │
│    │            │                  │          │            │財物新台幣壹仟│            │
│    │            │                  │          │            │元沒收，如全部│            │
│    │            │                  │          │            │或一部不能沒收│            │
│    │            │                  │          │            │時，以其財產抵│            │
│    │            │                  │          │            │償之。        │            │
├──┼──────┼─────────┼─────┼──────┼───────┼──────┤
│ 14 │98年2月25日 │臺南市安南區統聯客│嚴雅馨    │愷他命1小包 │甲○○販賣第三│嚴雅馨持用09│
│    │3、4時許    │運站前            │          │每小包1000元│級毒品，處有期│00000000號行│
│    │            │                  │          │            │徒刑貳年捌月。│動電話撥打被│
│    │            │                  │          │            │扣案如附表三編│告甲○○持用│
│    │            │                  │          │            │號三、四所示之│0000000000號│
│    │            │                  │          │            │物均沒收。販賣│行動電話    │
│    │            │                  │          │            │第三級毒品所得│            │
│    │            │                  │          │            │財物新台幣壹仟│            │
│    │            │                  │          │            │元沒收，如全部│            │
│    │            │                  │          │            │或一部不能沒收│            │
│    │            │                  │          │            │時，以其財產抵│            │
│    │            │                  │          │            │償之。        │            │
├──┼──────┼─────────┼─────┼──────┼───────┼──────┤
│ 15 │98年2月27日 │陳俊廷位於臺南市裕│陳俊廷    │愷他命1小包 │甲○○販賣第三│陳俊廷持用09│
│    │17、18時許  │農路370號4樓住處樓│          │每小包700元 │級毒品，處有期│00000000號行│
│    │            │下                │          │            │徒刑貳年捌月。│動電話撥打被│
│    │            │                  │          │            │扣案如附表三編│告甲○○持用│
│    │            │                  │          │            │號三、四所示之│0000000000號│
│    │            │                  │          │            │物均沒收。販賣│行動電話    │
│    │            │                  │          │            │第三級毒品所得│            │
│    │            │                  │          │            │財物新台幣柒佰│            │
│    │            │                  │          │            │元沒收，如全部│            │
│    │            │                  │          │            │或一部不能沒收│            │
│    │            │                  │          │            │時，以其財產抵│            │
│    │            │                  │          │            │償之。        │            │
├──┼──────┼─────────┼─────┼─────┬┼───────┼──────┤
│ 16 │98年3月1日  │臺南市安南區統聯客│嚴雅馨    │愷他命1小包 │甲○○販賣第三│嚴雅馨持用09│
│    │2、3時許    │運站前            │          │每小包1000元│級毒品，處有期│00000000號行│
│    │            │                  │          │            │徒刑貳年捌月。│動電話撥打被│
│    │            │                  │          │            │扣案如附表三編│告甲○○持用│
│    │            │                  │          │            │號三、四所示之│0000000000號│
│    │            │                  │          │            │物均沒收。販賣│行動電話    │
│    │            │                  │          │            │第三級毒品所得│            │
│    │            │                  │          │            │財物新台幣壹仟│            │
│    │            │                  │          │            │元沒收，如全部│            │
│    │            │                  │          │            │或一部不能沒收│            │
│    │            │                  │          │            │時，以其財產抵│            │
│    │            │                  │          │            │償之。        │            │
├──┼──────┼─────────┼─────┼──────┼───────┼──────┤
│ 17 │98年3月2日  │起訴書未載        │嚴雅馨    │愷他命1小包 │甲○○販賣第三│嚴雅馨持用09│
│    │2、3時許    │                  │          │每小包1000元│級毒品，處有期│00000000號行│
│    │            │                  │          │            │徒刑貳年捌月。│動電話撥打被│
│    │            │                  │          │            │扣案如附表三編│告甲○○持用│
│    │            │                  │          │            │號三、四所示之│0000000000號│
│    │            │                  │          │            │物均沒收。販賣│行動電話    │
│    │            │                  │          │            │第三級毒品所得│            │
│    │            │                  │          │            │財物新台幣壹仟│            │
│    │            │                  │          │            │元沒收，如全部│            │
│    │            │                  │          │            │或一部不能沒收│            │
│    │            │                  │          │            │時，以其財產抵│            │
│    │            │                  │          │            │償之。        │            │
├──┼──────┼─────────┼─────┼──────┼───────┼──────┤
│ 18 │98年3月3日  │臺南市安南區統聯客│嚴雅馨    │愷他命1小包 │甲○○販賣第三│嚴雅馨持用09│
│    │16、17時許  │運站前            │          │每小包1000元│級毒品，處有期│00000000號行│
│    │            │                  │          │            │徒刑貳年捌月。│動電話撥打被│
│    │            │                  │          │            │扣案如附表三編│告甲○○持用│
│    │            │                  │          │            │號三、四所示之│0000000000號│
│    │            │                  │          │            │物均沒收。販賣│行動電話    │
│    │            │                  │          │            │第三級毒品所得│            │
│    │            │                  │          │            │財物新台幣壹仟│            │
│    │            │                  │          │            │元沒收，如全部│            │
│    │            │                  │          │            │或一部不能沒收│            │
│    │            │                  │          │            │時，以其財產抵│            │
│    │            │                  │          │            │償之。        │            │
├──┼──────┼─────────┼─────┼──────┼───────┼──────┤
│ 19 │98年3月3日  │臺南市○○○街與華│卓韋伶    │愷他命1小包 │甲○○販賣第三│卓韋伶持用09│
│    │23、24時許  │平路口            │          │每小包700元 │級毒品，處有期│00000000號行│
│    │            │                  │          │            │徒刑貳年捌月。│動電話撥打被│
│    │            │                  │          │            │扣案如附表三編│告甲○○持用│
│    │            │                  │          │            │號三、四所示之│0000000000號│
│    │            │                  │          │            │物均沒收。販賣│行動電話    │
│    │            │                  │          │            │第三級毒品所得│            │
│    │            │                  │          │            │財物新台幣柒佰│            │
│    │            │                  │          │            │元沒收，如全部│            │
│    │            │                  │          │            │或一部不能沒收│            │
│    │            │                  │          │            │時，以其財產抵│            │
│    │            │                  │          │            │償之。        │            │
├──┼──────┼─────────┼─────┼──────┼───────┼──────┤
│ 20 │98年3月4日  │臺南市安南區統聯客│嚴雅馨    │愷他命1小包 │甲○○販賣第三│嚴雅馨持用09│
│    │1、2時許    │運站前            │          │每小包1000元│級毒品，處有期│00000000號行│
│    │            │                  │          │            │徒刑貳年捌月。│動電話撥打被│
│    │            │                  │          │            │扣案如附表三編│告甲○○持用│
│    │            │                  │          │            │號三、四所示之│0000000000號│
│    │            │                  │          │            │物均沒收。販賣│行動電話    │
│    │            │                  │          │            │第三級毒品所得│            │
│    │            │                  │          │            │財物新台幣壹仟│            │
│    │            │                  │          │            │元沒收，如全部│            │
│    │            │                  │          │            │或一部不能沒收│            │
│    │            │                  │          │            │時，以其財產抵│            │
│    │            │                  │          │            │償之。        │            │
├──┼──────┼─────────┼─────┼──────┼───────┼──────┤
│ 21 │98年3月6日  │陳俊廷位於臺南市裕│陳俊廷    │愷他命1小包 │甲○○販賣第三│陳俊廷持用09│
│    │18、19時許  │農路370號4樓住處樓│          │每小包700元 │級毒品，處有期│00000000號行│
│    │            │下                │          │            │徒刑貳年捌月。│動電話撥打被│
│    │            │                  │          │            │扣案如附表三編│告甲○○持用│
│    │            │                  │          │            │號三、四所示之│0000000000號│
│    │            │                  │          │            │物均沒收。販賣│行動電話    │
│    │            │                  │          │            │第三級毒品所得│            │
│    │            │                  │          │            │財物新台幣柒佰│            │
│    │            │                  │          │            │元沒收，如全部│            │
│    │            │                  │          │            │或一部不能沒收│            │
│    │            │                  │          │            │時，以其財產抵│            │
│    │            │                  │          │            │償之。        │            │
├──┼──────┼─────────┼─────┼──────┼───────┼──────┤
│ 22 │98年3月6日  │臺南市安南區統聯客│嚴雅馨    │愷他命1小包 │甲○○販賣第三│嚴雅馨持用09│
│    │18、19時許  │運站前            │          │每小包1000元│級毒品，處有期│00000000號行│
│    │            │                  │          │            │徒刑貳年捌月。│動電話撥打被│
│    │            │                  │          │            │扣案如附表三編│告甲○○持用│
│    │            │                  │          │            │號三、四所示之│0000000000號│
│    │            │                  │          │            │物均沒收。販賣│行動電話    │
│    │            │                  │          │            │第三級毒品所得│            │
│    │            │                  │          │            │財物新台幣壹仟│            │
│    │            │                  │          │            │元沒收，如全部│            │
│    │            │                  │          │            │或一部不能沒收│            │
│    │            │                  │          │            │時，以其財產抵│            │
│    │            │                  │          │            │償之。        │            │
├──┼──────┼─────────┼─────┼──────┼───────┼──────┤
│ 23 │98年3月7日  │臺南市安南區統聯客│嚴雅馨    │愷他命1小包 │甲○○販賣第三│嚴雅馨持用09│
│    │23、24時許  │運站前            │          │每小包1000元│級毒品，處有期│00000000號行│
│    │            │                  │          │            │徒刑貳年捌月。│動電話撥打被│
│    │            │                  │          │            │扣案如附表三編│告甲○○持用│
│    │            │                  │          │            │號三、四所示之│0000000000號│
│    │            │                  │          │            │物均沒收。販賣│行動電話    │
│    │            │                  │          │            │第三級毒品所得│            │
│    │            │                  │          │            │財物新台幣壹仟│            │
│    │            │                  │          │            │元沒收，如全部│            │
│    │            │                  │          │            │或一部不能沒收│            │
│    │            │                  │          │            │時，以其財產抵│            │
│    │            │                  │          │            │償之。        │            │
├──┼──────┼─────────┼─────┼──────┼───────┼──────┤
│ 24 │98年3月8日  │臺南市安南區統聯客│嚴雅馨    │愷他命1小包 │甲○○販賣第三│嚴雅馨持用09│
│    │18、19時許  │運站前            │          │每小包1000元│級毒品，處有期│00000000號行│
│    │            │                  │          │            │徒刑貳年捌月。│動電話撥打被│
│    │            │                  │          │            │扣案如附表三編│告甲○○持用│
│    │            │                  │          │            │號三、四所示之│0000000000號│
│    │            │                  │          │            │物均沒收。販賣│行動電話    │
│    │            │                  │          │            │第三級毒品所得│            │
│    │            │                  │          │            │財物新台幣壹仟│            │
│    │            │                  │          │            │元沒收，如全部│            │
│    │            │                  │          │            │或一部不能沒收│            │
│    │            │                  │          │            │時，以其財產抵│            │
│    │            │                  │          │            │償之。        │            │
├──┼──────┼─────────┼─────┼──────┼───────┼──────┤
│ 25 │98年3月9日  │陳俊廷位於臺南市  │陳俊廷    │愷他命1小包 │甲○○販賣第三│陳俊廷持用09│
│    │17、18時許  │裕農路370號4樓住  │          │每小包700元 │級毒品，處有期│00000000號行│
│    │            │處樓下            │          │            │徒刑貳年捌月。│動電話撥打被│
│    │            │                  │          │            │扣案如附表三編│告甲○○持用│
│    │            │                  │          │            │號三、四所示之│0000000000號│
│    │            │                  │          │            │物均沒收。販賣│行動電話    │
│    │            │                  │          │            │第三級毒品所得│            │
│    │            │                  │          │            │財物新台幣柒佰│            │
│    │            │                  │          │            │元沒收，如全部│            │
│    │            │                  │          │            │或一部不能沒收│            │
│    │            │                  │          │            │時，以其財產抵│            │
│    │            │                  │          │            │償之。        │            │
├──┼──────┼─────────┼─────┼──────┼───────┼──────┤
│ 26 │98年3月9日  │臺南市安南區統聯客│嚴雅馨    │愷他命1小包 │甲○○販賣第三│嚴雅馨持用09│
│    │21、22時許  │運站前            │          │每小包1000元│級毒品，處有期│00000000號行│
│    │            │                  │          │            │徒刑貳年捌月。│動電話撥打被│
│    │            │                  │          │            │扣案如附表三編│告甲○○持用│
│    │            │                  │          │            │號三、四所示之│0000000000號│
│    │            │                  │          │            │物均沒收。販賣│行動電話    │
│    │            │                  │          │            │第三級毒品所得│            │
│    │            │                  │          │            │財物新台幣壹仟│            │
│    │            │                  │          │            │元沒收，如全部│            │
│    │            │                  │          │            │或一部不能沒收│            │
│    │            │                  │          │            │時，以其財產抵│            │
│    │            │                  │          │            │償之。        │            │
├──┼──────┼─────────┼─────┼──────┼───────┼──────┤
│ 27 │98年3月10日 │臺南市安南區統聯客│嚴雅馨    │愷他命1小包 │甲○○販賣第三│嚴雅馨持用09│
│    │16、17時許  │運站前            │          │每小包1000元│級毒品，處有期│00000000號行│
│    │            │                  │          │            │徒刑貳年捌月。│動電話撥打被│
│    │            │                  │          │            │扣案如附表三編│告甲○○持用│
│    │            │                  │          │            │號三、四所示之│0000000000號│
│    │            │                  │          │            │物均沒收。販賣│行動電話    │
│    │            │                  │          │            │第三級毒品所得│            │
│    │            │                  │          │            │財物新台幣壹仟│            │
│    │            │                  │          │            │元沒收，如全部│            │
│    │            │                  │          │            │或一部不能沒收│            │
│    │            │                  │          │            │時，以其財產抵│            │
│    │            │                  │          │            │償之。        │            │
├──┼──────┼─────────┼─────┼──────┼───────┼──────┤
│ 28 │98年3月10日 │陳俊廷位於臺南市  │陳俊廷    │愷他命1小包 │甲○○販賣第三│陳俊廷持用09│
│    │20、21時許  │裕農路370號4樓住  │          │每小包700元 │級毒品，處有期│00000000號行│
│    │            │處樓下            │          │            │徒刑貳年捌月。│動電話撥打被│
│    │            │                  │          │            │扣案如附表三編│告甲○○持用│
│    │            │                  │          │            │號三、四所示之│0000000000號│
│    │            │                  │          │            │物均沒收。販賣│行動電話    │
│    │            │                  │          │            │第三級毒品所得│            │
│    │            │                  │          │            │財物新台幣柒佰│            │
│    │            │                  │          │            │元沒收，如全部│            │
│    │            │                  │          │            │或一部不能沒收│            │
│    │            │                  │          │            │時，以其財產抵│            │
│    │            │                  │          │            │償之。        │            │
├──┼──────┼─────────┼─────┼──────┼───────┼──────┤
│ 29 │98年3月21日 │陳俊廷位於臺南市  │陳俊廷    │愷他命1小包 │甲○○販賣第三│陳俊廷持用09│
│    │20、21時許  │裕農路370號4樓住  │          │每小包700元 │級毒品，處有期│00000000號行│
│    │            │處樓下            │          │            │徒刑貳年捌月。│動電話撥打被│
│    │            │                  │          │            │扣案如附表三編│告甲○○持用│
│    │            │                  │          │            │號三、四所示之│0000000000號│
│    │            │                  │          │            │物均沒收。販賣│行動電話    │
│    │            │                  │          │            │第三級毒品所得│            │
│    │            │                  │          │            │財物新台幣柒佰│            │
│    │            │                  │          │            │元沒收，如全部│            │
│    │            │                  │          │            │或一部不能沒收│            │
│    │            │                  │          │            │時，以其財產抵│            │
│    │            │                  │          │            │償之。        │            │
├──┼──────┼─────────┼─────┼──────┼───────┼──────┤
│ 30 │98年3月26日 │卓韋伶位於臺南市和│卓韋伶    │愷他命1小包 │甲○○販賣第三│卓韋伶持用09│
│    │23、24時許  │緯路2段235號住處樓│          │每小包700元 │級毒品，處有期│00000000號行│
│    │            │下                │          │            │徒刑貳年捌月。│動電話撥打被│
│    │            │                  │          │            │扣案如附表三編│告甲○○持用│
│    │            │                  │          │            │號三、四所示之│0000000000號│
│    │            │                  │          │            │物均沒收。販賣│行動電話    │
│    │            │                  │          │            │第三級毒品所得│            │
│    │            │                  │          │            │財物新台幣柒佰│            │
│    │            │                  │          │            │元沒收，如全部│            │
│    │            │                  │          │            │或一部不能沒收│            │
│    │            │                  │          │            │時，以其財產抵│            │
│    │            │                  │          │            │償之。        │            │
├──┼──────┼─────────┼─────┼──────┼───────┼──────┤
│ 31 │98年4月4日  │卓韋伶位於臺南市和│卓韋伶    │愷他命1小包 │甲○○販賣第三│卓韋伶持用09│
│    │1、2時許    │緯路2段235號住處樓│          │每小包700元 │級毒品，處有期│00000000號行│
│    │            │下                │          │            │徒刑貳年捌月。│動電話撥打被│
│    │            │                  │          │            │扣案如附表三編│告甲○○持用│
│    │            │                  │          │            │號三、四所示之│0000000000號│
│    │            │                  │          │            │物均沒收。販賣│行動電話    │
│    │            │                  │          │            │第三級毒品所得│            │
│    │            │                  │          │            │財物新台幣柒佰│            │
│    │            │                  │          │            │元沒收，如全部│            │
│    │            │                  │          │            │或一部不能沒收│            │
│    │            │                  │          │            │時，以其財產抵│            │
│    │            │                  │          │            │償之。        │            │
├──┼──────┼─────────┼─────┼──────┼───────┼──────┤
│ 32 │98年4月12日 │陳俊廷位於臺南市  │陳俊廷    │愷他命2小包 │甲○○販賣第三│陳俊廷持用09│
│    │22、23時許  │裕農路370號4樓住  │          │每小包700元 │級毒品，處有期│00000000號行│
│    │            │處樓下            │          │            │徒刑貳年捌月。│動電話撥打被│
│    │            │                  │          │            │扣案如附表三編│告甲○○持用│
│    │            │                  │          │            │號三、四所示之│0000000000號│
│    │            │                  │          │            │物均沒收。販賣│行動電話    │
│    │            │                  │          │            │第三級毒品所得│            │
│    │            │                  │          │            │財物新台幣柒佰│            │
│    │            │                  │          │            │元沒收，如全部│            │
│    │            │                  │          │            │或一部不能沒收│            │
│    │            │                  │          │            │時，以其財產抵│            │
│    │            │                  │          │            │償之。        │            │
├──┼──────┼─────────┼─────┼──────┼───────┼──────┤
│ 33 │98年4月29日 │卓韋伶位於臺南市和│卓韋伶    │愷他命1小包 │甲○○販賣第三│卓韋伶持用09│
│    │2、3時許    │緯路2段235號住處樓│          │每小包700元 │級毒品，處有期│00000000號行│
│    │            │下                │          │            │徒刑貳年捌月。│動電話撥打被│
│    │            │                  │          │            │扣案如附表三編│告甲○○持用│
│    │            │                  │          │            │號三、四所示之│0000000000號│
│    │            │                  │          │            │物均沒收。販賣│行動電話    │
│    │            │                  │          │            │第三級毒品所得│            │
│    │            │                  │          │            │財物新台幣柒佰│            │
│    │            │                  │          │            │元沒收，如全部│            │
│    │            │                  │          │            │或一部不能沒收│            │
│    │            │                  │          │            │時，以其財產抵│            │
│    │            │                  │          │            │償之。        │            │
├──┼──────┼─────────┼─────┼──────┼───────┼──────┤
│ 34 │98年4月29日 │長榮中學前        │潘誌鴻    │愷他命1小包 │甲○○販賣第三│潘誌鴻持用09│
│    │14、15時許  │                  │          │每小包800元 │級毒品，處有期│00000000號行│
│    │            │                  │          │            │徒刑貳年捌月。│動電話撥打被│
│    │            │                  │          │            │扣案如附表三所│告甲○○持用│
│    │            │                  │          │            │示之物均沒收。│0000000000號│
│    │            │                  │          │            │販賣第三級毒品│行動電話    │
│    │            │                  │          │            │所得財物新台幣│            │
│    │            │                  │          │            │捌佰元沒收，如│            │
│    │            │                  │          │            │全部或一部不能│            │
│    │            │                  │          │            │沒收時，以其財│            │
│    │            │                  │          │            │產抵償之。    │            │
│    │            │                  │          │            │              │            │
│    │            │                  │          │            │              │            │
└──┴──────┴─────────┴─────┴──────┴───────┴──────┘
附表二：被告甲○○轉讓第三級毒品愷他命情形
┌──┬──────┬─────────┬─────┬──────┬───────┬──────┐
│編號│販賣時間    │販賣地點          │轉讓對象  │ 轉讓毒品   │罪名及宣告刑  │  備   註   │
│    │            │                  │          │ 數量金額   │              │            │
│    │            │                  │          │（新台幣）  │              │            │
├──┼──────┼─────────┼─────┼──────┼───────┼──────┤
│ 1  │98年1月21日 │被告甲○○位於臺南│黃彰龍    │含愷他命成分│甲○○轉讓第三│黃彰龍持用  │
│    │4、5時許    │市○區○○街114巷 │          │之香菸1支   │級毒品，處有期│0000000000號│
│    │            │10號之6住處樓下   │          │            │徒刑月。扣案│行動電話門號│
│    │            │                  │          │            │如附表三編號三│撥打甲○○持│
│    │            │                  │          │            │、四所示之物均│用0000000000│
│    │            │                  │          │            │沒收。        │號行動電話  │
├──┼──────┼─────────┼─────┼──────┼───────┼──────┤
│ 2  │98年1月23日 │黃彰龍位於臺南市中│黃彰龍    │含愷他命成分│甲○○轉讓第三│黃彰龍持用  │
│    │2、3時許    │華東路2段48巷17弄 │          │之香菸1支   │級毒品，處有期│0000000000號│
│    │            │40號住處樓下      │          │            │徒刑月。扣案│行動電話門號│
│    │            │                  │          │            │如附表三編號三│撥打甲○○持│
│    │            │                  │          │            │、四所示之物均│用0000000000│
│    │            │                  │          │            │沒收。        │號行動電話  │
├──┼──────┼─────────┼─────┼──────┼───────┼──────┤
│ 3  │98年2月3日  │臺南市○○路與府前│黃彰龍    │含愷他命成分│甲○○轉讓第三│黃彰龍持用  │
│    │22、23時許  │路口              │          │之香菸1支   │級毒品，處有期│0000000000號│
│    │            │                  │          │            │徒刑月。扣案│行動電話門號│
│    │            │                  │          │            │如附表三編號三│撥打甲○○持│
│    │            │                  │          │            │、四所示之物均│用0000000000│
│    │            │                  │          │            │沒收。        │號行動電話  │
├──┼──────┼─────────┼─────┼──────┼───────┼──────┤
│ 4  │98年2月20日 │被告甲○○位於臺南│黃彰龍    │含愷他命成分│甲○○轉讓第三│黃彰龍持用  │
│    │2、3時許    │市○區○○街114巷 │          │之香菸1支   │級毒品，處有期│0000000000號│
│    │            │10號之6住處樓下   │          │            │徒刑月。扣案│行動電話門號│
│    │            │                  │          │            │如附表三編號三│撥打甲○○持│
│    │            │                  │          │            │、四所示之物均│用0000000000│
│    │            │                  │          │            │沒收。        │號行動電話  │
├──┼──────┼─────────┼─────┼──────┼───────┼──────┤
│ 5  │98年2月22日 │同上              │黃彰龍    │含愷他命成分│甲○○轉讓第三│黃彰龍持用  │
│    │22、23時許  │                  │          │之香菸1支   │級毒品，處有期│0000000000號│
│    │            │                  │          │            │徒刑月。扣案│行動電話門號│
│    │            │                  │          │            │如附表三編號三│撥打甲○○持│
│    │            │                  │          │            │、四所示之物均│用0000000000│
│    │            │                  │          │            │沒收。        │號行動電話  │
├──┼──────┼─────────┼─────┼──────┼───────┼──────┤
│ 6  │98年2月24日 │臺南市○○○路附近│黃彰龍    │含愷他命成分│甲○○轉讓第三│黃彰龍持用  │
│    │0、1時許    │某撞球店          │          │之香菸1支   │級毒品，處有期│0000000000號│
│    │            │                  │          │            │徒刑月。扣案│行動電話門號│
│    │            │                  │          │            │如附表三編號三│撥打甲○○持│
│    │            │                  │          │            │、四所示之物均│用0000000000│
│    │            │                  │          │            │沒收。        │號行動電話  │
├──┼──────┼─────────┼─────┼──────┼───────┼──────┤
│ 7  │98年3月12日 │臺南市○○路與林森│黃彰龍    │含愷他命成分│甲○○轉讓第三│黃彰龍持用  │
│    │23、24時許  │路口              │          │之香菸1支   │級毒品，處有期│0000000000號│
│    │            │                  │          │            │徒刑月。扣案│行動電話門號│
│    │            │                  │          │            │如附表三編號三│撥打甲○○持│
│    │            │                  │          │            │、四所示之物均│用0000000000│
│    │            │                  │          │            │沒收。        │號行動電話  │
├──┼──────┼─────────┼─────┼──────┼───────┼──────┤
│ 8  │98年3月27日 │臺南市○○路附近  │黃彰龍    │含愷他命成分│甲○○轉讓第三│黃彰龍持用  │
│    │23、24時許  │                  │          │之香菸1支   │級毒品，處有期│0000000000號│
│    │            │                  │          │            │徒刑月。扣案│行動電話門號│
│    │            │                  │          │            │如附表三編號三│撥打甲○○持│
│    │            │                  │          │            │、四所示之物均│用0000000000│
│    │            │                  │          │            │沒收。        │號行動電話  │
├──┼──────┼─────────┼─────┼──────┼───────┼──────┤
│ 9  │98年4月3日  │臺南市○○路與中正│黃彰龍    │含愷他命成分│甲○○轉讓第三│黃彰龍持用  │
│    │23、24時許  │路口之「麥當勞」前│          │之香菸1支   │級毒品，處有期│0000000000號│
│    │            │                  │          │            │徒刑月。扣案│行動電話門號│
│    │            │                  │          │            │如附表三編號三│撥打甲○○持│
│    │            │                  │          │            │、四所示之物均│用0000000000│
│    │            │                  │          │            │沒收。        │號行動電話  │
├──┼──────┼─────────┼─────┼──────┼───────┼──────┤
│10  │98年4月6日  │臺南市○○路附近  │黃彰龍    │含愷他命成分│甲○○轉讓第三│黃彰龍持用  │
│    │2、3時許    │                  │          │之香菸1支   │級毒品，處有期│0000000000號│
│    │            │                  │          │            │徒刑月。扣案│行動電話門號│
│    │            │                  │          │            │如附表三編號三│撥打甲○○持│
│    │            │                  │          │            │、四所示之物均│用0000000000│
│    │            │                  │          │            │沒收。        │號行動電話  │
├──┼──────┼─────────┼─────┼──────┼───────┼──────┤
│11  │98年3月6日  │蘇谹任位於臺南市義│蘇谹任    │含愷他命成分│甲○○轉讓第三│蘇谹任持用  │
│    │19、20時許  │安街100巷13號住處 │          │之香菸3支   │級毒品，處有期│0000000000號│
│    │            │頂樓              │          │            │徒刑月。扣案│行動電話門號│
│    │            │                  │          │            │如附表三編號三│撥打甲○○持│
│    │            │                  │          │            │、四所示之物均│用0000000000│
│    │            │                  │          │            │沒收。        │號行動電話  │
├──┼──────┼─────────┼─────┼──────┼───────┼──────┤
│12  │98年3月27日 │被告甲○○位於臺南│蘇谹任    │含愷他命成分│甲○○轉讓第三│蘇谹任持用  │
│    │3、4時許    │市○區○○街114巷 │          │之香菸3支   │級毒品，處有期│0000000000號│
│    │            │10號之6住處頂樓   │          │            │徒刑月。扣案│行動電話門號│
│    │            │                  │          │            │如附表三編號三│撥打甲○○持│
│    │            │                  │          │            │、四所示之物均│用0000000000│
│    │            │                  │          │            │沒收。        │號行動電話  │
├──┼──────┼─────────┼─────┼──────┼───────┼──────┤
│13  │98年3月上旬 │被告甲○○位於臺南│陳家煒    │含愷他命成分│甲○○轉讓第三│陳家煒以家中│
│    │某日        │市○區○○街114巷 │          │之香菸1支   │級毒品，處有期│室內電話撥打│
│    │            │10號之6住處頂樓   │          │            │徒刑月。扣案│甲○○持用09│
│    │            │                  │          │            │如附表三編號三│00000000號行│
│    │            │                  │          │            │、四所示之物均│動電話      │
│    │            │                  │          │            │沒收。        │            │
├──┼──────┼─────────┼─────┼──────┼───────┼──────┤
│14  │98年3月下旬 │被告甲○○位於臺南│陳家煒    │含愷他命成分│甲○○轉讓第三│陳家煒以家中│
│    │某日        │市○區○○街114巷 │          │之香菸1支   │級毒品，處有期│室內電話撥打│
│    │            │10號之6住處頂樓   │          │            │徒刑月。扣案│甲○○持用09│
│    │            │                  │          │            │如附表三編號三│00000000號行│
│    │            │                  │          │            │、四所示之物均│動電話      │
│    │            │                  │          │            │沒收。        │            │
└──┴──────┴─────────┴─────┴──────┴───────┴──────┘
附表三：扣案物
┌──┬──────────────────┬──────┐
│編號│  項                           目   │  備    註  │
├──┼──────────────────┼──────┤
│ 一 │第三級毒品愷他命47包，經送內政部警政│內政部警政署│
│    │署刑事警察局鑑驗結果：送鑑定之47包，│刑事警察局98│
│    │經送驗單位編號為1至47。             │年6月18日刑 │
│    │(1)編號1至24、29至32：經檢視均為乳白 │鑑字第098007│
│    │  色塊狀物，外觀型態均相似，隨機抽取│2797號鑑定書│
│    │  編號3鑑定。                       │（偵卷第219 │
│    │  驗前總毛重33.63公克【包裝塑膠袋 │頁）        │
│    │    總重約6.16公克】。              │            │
│    │  編號3：淨重0.98公克，取0.15公克 │            │
│    │    鑑定用罄，餘0.83公克；檢出三級毒│            │
│    │    品〝愷他命〞（ketamine，又稱K他 │            │
│    │    命）成分；純度約98%。           │            │
│    │  依據抽測純度值，推估1至24、29至 │            │
│    │    32均含愷他命之驗前總純值淨重約  │            │
│    │    26.92公克。                     │            │
│    │【上開編號(1)驗後淨重共計：27.32公克 │            │
│    │  （計算方式：33.63公克-6.16公克-0. │            │
│    │    15公克＝27.32公克）】           │            │
│    │(2)編號25至28、33至47：經檢視均為白色│            │
│    │  晶體，外觀型態均相似，隨機抽取編號│            │
│    │  43鑑定。                          │            │
│    │  驗前總毛重22.94公克【包裝塑膠袋 │            │
│    │    總重約4.18公克】。              │            │
│    │  編號43，淨重1.02公克，取0.13公克│            │
│    │    鑑定用罄，餘0.89公克；檢出三級毒│            │
│    │    品〝愷他命〞（ketamine，又稱K他 │            │
│    │    命）成分。                      │            │
│    │  依據抽測純度值，推估編號25至28、│            │
│    │    33至47均含愷他命之驗前總純質淨重│            │
│    │    約18.38公克。                   │            │
│    │(2)驗後淨重共計：18.63公克（計算方式 │            │
│    │：                                  │            │
│    │22.94 公克-4.18公克-0.              │            │
│    │  13公克＝18.63公克)】              │            │
│    │                                    │            │
├──┼──────────────────┼──────┤
│ 二 │包裝附表貳所示之愷他命之塑膠袋47個【│同上        │
│    │6.16公克＋4.18公克＝總重約10.34公克 │            │
│    │】                                  │            │
├──┼──────────────────┼──────┤
│ 三 │行動電話SIM卡1枚（門號：0000000000號│被告甲○○所│
│    │）                                  │有          │
├──┼──────────────────┼──────┤
│ 四 │行動電話1支（IMEI：000000000000000號│被告甲○○所│
│    │）                                  │有          │
└──┴──────────────────┴──────┘
附表四：
┌──┬──────┬──────────┬──────┬─────┬─────┐
│編號│  販賣時間  │     販賣地點       │ 販賣毒品   │販賣對象  │  備  註  │
│    │            │                    │ 數量金額   │          │          │
│    │            │                    │（新台幣）  │          │          │
├──┼──────┼──────────┼──────┼─────┼─────┤
│ 1  │98年1月3日  │被告甲○○位於臺南市│愷他命1小包 │ 陳俊廷   │原起訴書  │
│    │18、19時許  │東區○○街114巷10號 │每小包700元 │          │附表一    │
│    │            │之6住處樓下         │            │          │編號1     │
├──┼──────┼──────────┼──────┼─────┼─────┤
│ 2  │98年1月8日  │被告甲○○位於臺南市│愷他命1小包 │ 陳俊廷   │原起訴書  │
│    │21、22時許  │東區○○街114巷10號 │每小包700元 │          │附表一    │
│    │            │之6住處樓下         │            │          │編號2     │
├──┼──────┼──────────┼──────┼─────┼─────┤
│ 3  │98年1月9日  │被告甲○○位於臺南市│愷他命1小包 │ 陳俊廷   │原起訴書  │
│    │19、20時許  │東區○○街114巷10號 │每小包700元 │          │附表一    │
│    │            │之6住處樓下         │            │          │編號3     │
├──┼──────┼──────────┼──────┼─────┼─────┤
│ 4  │98年1月16日 │陳俊廷位於臺南市裕農│愷他命1小包 │ 陳俊廷   │原起訴書  │
│    │12、13時許  │路370號4樓住處樓下  │每小包700元 │          │附表一    │
│    │            │                    │            │          │編號5     │
├──┼──────┼──────────┼──────┼─────┼─────┤
│ 5  │98年1月21日 │被告甲○○位於臺南市│愷他命1小包 │ 陳俊廷   │原起訴書  │
│    │17、18時許  │東區○○街114巷10號 │每小包700元 │          │附表一    │
│    │            │之6住處樓下         │            │          │編號6     │
├──┼──────┼──────────┼──────┼─────┼─────┤
│ 6  │98年1月22日 │被告甲○○位於臺南市│愷他命1小包 │ 陳俊廷   │原起訴書  │
│    │18、19時許  │東區○○街114巷10號 │每小包700元 │          │附表一    │
│    │            │之6住處樓下         │            │          │編號7     │
├──┼──────┼──────────┼──────┼─────┼─────┤
│ 7  │98年1月27日 │陳俊廷位於臺南市裕農│愷他命1小包 │ 陳俊廷   │原起訴書  │
│    │23、24時許  │路370號4樓住處樓下  │每小包700元 │          │附表一    │
│    │            │                    │            │          │編號9     │
├──┼──────┼──────────┼──────┼─────┼─────┤
│ 8  │98年1月31日 │陳俊廷位於臺南市裕農│愷他命1小包 │ 陳俊廷   │原起訴書  │
│    │17、18時許  │路370號4樓住處樓下  │每小包700元 │          │附表一    │
│    │            │                    │            │          │編號11    │
├──┼──────┼──────────┼──────┼─────┼─────┤
│ 9  │98年2月1日  │被告甲○○位於臺南市│愷他命1小包 │ 陳俊廷   │原起訴書  │
│    │19、20時許  │東區○○街114巷10號 │每小包700元 │          │附表一    │
│    │            │之6住處樓下         │            │          │編號12    │
├──┼──────┼──────────┼──────┼─────┼─────┤
│10  │98年2月2日  │陳俊廷位於臺南市裕農│愷他命1小包 │ 陳俊廷   │原起訴書  │
│    │17、18時許  │路370號4樓住處樓下  │每小包700元 │          │附表一    │
│    │            │                    │            │          │編號13    │
├──┼──────┼──────────┼──────┼─────┼─────┤
│11  │98年2月4日  │臺南市○○○路之「臺│愷他命1小包 │ 陳俊廷   │原起訴書  │
│    │18、19時許  │灣大哥大」門市前    │每小包700元 │          │附表一    │
│    │            │                    │            │          │編號14    │
├──┼──────┼──────────┼──────┼─────┼─────┤
│12  │98年2月6日  │被告甲○○位於臺南市│愷他命1小包 │ 陳俊廷   │原起訴書  │
│    │10、11時許  │東區○○街114巷10號 │每小包700元 │          │附表一    │
│    │            │之6住處樓下         │            │          │編號15    │
├──┼──────┼──────────┼──────┼─────┼─────┤
│13  │98年2月10日 │被告甲○○位於臺南市│愷他命1小包 │ 陳俊廷   │原起訴書  │
│    │19、20時許  │東區○○街114巷10號 │每小包700元 │          │附表一    │
│    │            │之6住處樓下         │            │          │編號18    │
├──┼──────┼──────────┼──────┼─────┼─────┤
│14  │98年2月13日 │陳俊廷位於臺南市裕農│愷他命1小包 │ 陳俊廷   │原起訴書  │
│    │21、22時許  │路370號4樓住處樓下  │每小包700元 │          │附表一    │
│    │            │                    │            │          │編號20    │
├──┼──────┼──────────┼──────┼─────┼─────┤
│15  │98年2月14日 │陳俊廷位於臺南市裕農│愷他命1小包 │ 陳俊廷   │原起訴書  │
│    │18、19時許  │路370號4樓住處樓下  │每小包700元 │          │附表一    │
│    │            │                    │            │          │編號21    │
├──┼──────┼──────────┼──────┼─────┼─────┤
│16  │98年2月28日 │陳俊廷位於臺南市裕農│愷他命1小包 │ 陳俊廷   │原起訴書  │
│    │18、19時許  │路370號4樓住處樓下  │每小包700元 │          │附表一    │
│    │            │                    │            │          │編號24    │
├──┼──────┼──────────┼──────┼─────┼─────┤
│17  │98年3月5日  │陳俊廷位於臺南市裕農│愷他命1小包 │ 陳俊廷   │原起訴書  │
│    │20、21時許  │路370號4樓住處樓下  │每小包700元 │          │附表一    │
│    │            │                    │            │          │編號25    │
├──┼──────┼──────────┼──────┼─────┼─────┤
│18  │98年3月7日  │被告甲○○位於臺南市│愷他命1小包 │ 陳俊廷   │原起訴書  │
│    │19、20時許  │東區○○街114巷10號 │每小包700元 │          │附表一    │
│    │            │之6住處樓下         │            │          │編號27    │
├──┼──────┼──────────┼──────┼─────┼─────┤
│19  │98年3月11日 │陳俊廷位於臺南市裕農│愷他命1小包 │ 陳俊廷   │原起訴書  │
│    │18、19時許  │路370號4樓住處樓下  │每小包700元 │          │附表一    │
│    │            │                    │            │          │編號30    │
├──┼──────┼──────────┼──────┼─────┼─────┤
│20  │98年3月20日 │陳俊廷位於臺南市裕農│愷他命1小包 │ 陳俊廷   │原起訴書  │
│    │19、20時許  │路370號4樓住處樓下  │每小包700元 │          │附表一    │
│    │            │                    │            │          │編號31    │
├──┼──────┼──────────┼──────┼─────┼─────┤
│21  │98年3月22日 │被告甲○○位於臺南市│愷他命1小包 │ 陳俊廷   │原起訴書  │
│    │20、21時許  │東區○○街114巷10號 │每小包700元 │          │附表一    │
│    │            │之6住處樓下         │            │          │編號33    │
├──┼──────┼──────────┼──────┼─────┼─────┤
│22  │98年3月24日 │被告甲○○位於臺南市│愷他命1小包 │ 陳俊廷   │原起訴書  │
│    │20、21時許  │東區○○街114巷10號 │每小包700元 │          │附表一    │
│    │            │之6住處樓下         │            │          │編號34    │
├──┼──────┼──────────┼──────┼─────┼─────┤
│23  │98年3月25日 │被告甲○○位於臺南市│愷他命1小包 │ 陳俊廷   │原起訴書  │
│    │20、21時許  │東區○○街114巷10號 │每小包700元 │          │附表一    │
│    │            │之6住處樓下         │            │          │編號35    │
├──┼──────┼──────────┼──────┼─────┼─────┤
│24  │98年3月27日 │被告甲○○位於臺南市│愷他命1小包 │ 陳俊廷   │原起訴書  │
│    │18、19時許  │東區○○街114巷10號 │每小包700元 │          │附表一    │
│    │            │之6住處樓下         │            │          │編號36    │
├──┼──────┼──────────┼──────┼─────┼─────┤
│25  │98年3月30日 │被告甲○○位於臺南市│愷他命1小包 │ 陳俊廷   │原起訴書  │
│    │18、19時許  │東區○○街114巷10號 │每小包700元 │          │附表一    │
│    │            │之6住處樓下         │            │          │編號37    │
├──┼──────┼──────────┼──────┼─────┼─────┤
│26  │98年4月5日  │陳俊廷位於臺南市裕農│愷他命1小包 │ 陳俊廷   │原起訴書  │
│    │18、19時許  │路370號4樓住處樓下  │每小包700元 │          │附表一    │
│    │            │                    │            │          │編號38    │
├──┼──────┼──────────┼──────┼─────┼─────┤
│27  │98年4月11日 │陳俊廷位於臺南市裕農│愷他命1小包 │ 陳俊廷   │原起訴書  │
│    │3、4時許    │路370號4樓住處樓下  │每小包700元 │          │附表一    │
│    │            │                    │            │          │編號39    │
├──┼──────┼──────────┼──────┼─────┼─────┤
│28  │98年4月17日 │陳俊廷位於臺南市裕農│愷他命1小包 │ 陳俊廷   │原起訴書  │
│    │17、18時許  │路370號4樓住處樓下  │每小包700元 │          │附表一    │
│    │            │                    │            │          │編號41    │
├──┼──────┼──────────┼──────┼─────┼─────┤
│29  │98年4月26日 │陳俊廷位於臺南市裕農│愷他命1小包 │ 陳俊廷   │原起訴書  │
│    │17、18時許  │路370號4樓住處樓下  │每小包700元 │          │附表一    │
│    │            │                    │            │          │編號42    │
└──┴──────┴──────────┴──────┴─────┴─────┘

司法院資訊處製作；財團法人民間司法改革基金會備份。
